臺灣臺中地方法院民事判決　九十四年度訴字第五二一號
　　原　　　告　乙○○
　　被　　　告　甲○○原名張.
右當事人間請求損害賠償事件，本院於民國九十四年三月十六日言詞辯論終結，判決
如左：
    主      文
被告應給付原告新台幣肆拾萬元，及自民國九十四年三月九日起至清償日止，按年息
百分之五計算之利息。
原告其餘之訴駁回。
訴訟費用由被告負擔七分之四，餘由原告負擔。
本判決原告勝訴部分，得假執行。但被告以新台幣肆拾萬元為原告預供擔保後，得免
為假執行。
原告其餘假執行之聲請駁回。
    事實及理由
一、本件原告起訴主張，緣被告因不滿訴外人楊添雄發放工資不公平，乃於民國（下
    同）九十三年九月三日下午十時四十五分許至台中縣豐原市○○街二二二巷九八
    號訴外人楊添雄所經營之正劦機械公司理論，訴外人楊添雄為澄清事實乃通知同
    為在該公司工作之原告到場說明，嗣兩造竟起爭執，被告因之持鐵棒毆打原告，
    致原告受有左眼外傷性虹膜破裂、左眼外傷性前房出血併玻璃體出血及左眼撕裂
    傷等傷害。案經原告提出刑事告訴，經台灣台中地方法院檢察署檢察官聲請簡易
    處刑，經鈞院以傷害罪判處被告有期徒刑二月（鈞院九十三年度豐簡字第八四九
    號）確定在案。依民法第一百八十四條第一項前段侵權行為之規定，被告自應負
    損害賠償責任。被告侵害原告之身體、健康，兩造嗣雖以新台幣（下同）二十九
    萬元就醫療費用及減少勞動能力部分為和解，然其中十萬元尚未支付，另原告因
　　被告上開之傷害行為，造成原告左眼視力經矯正後僅為０．一，致無從再從事司
    機之工作，精神上苦痛萬分，爰依民法第一百九十五條第一項規定，請求精神慰
    撫金六十萬元。訴之聲明：（一）被告應給付原告新台幣（下同）七十萬元，及
    自起訴狀繕本送達之翌日起至清償日止，按年息百分之五計算之利息。（二）願
    供擔保，請准宣告假執行。
二、查被告於右揭時地因故持鐵棒毆打原告，致原告受有前開傷害等事實，業據被告
    所不爭執，並經本院九十三年度豐簡字第八四九號刑事判決，認定無訛。是以，
    被告係故意侵害原告之身體、健康權，要堪認定。是依民法第一百八十四條第一
    項前段侵權行為之規定，被告即負有損害賠償責任甚明。
三、按不法侵害他人之身體或健康者，對於被害人因此喪失或減少勞動能力或增加生
    活上之需要時，應負損害賠償責任。又不法侵害他人之身體、健康、名譽、自由
    、信用、隱私、貞操，或不法侵害其他人格法益而情節重大者，被害人雖非財產
    上之損害，亦得請求賠償相當之金額。民法第一百九十三條第一項、第一百九十
    五條第一項前段，分別定有明文。依此爰就原告可得主張之損害審酌如下：
（一）醫療費用及減少勞動能力：就此二部分，兩造已協議以二十九萬元為賠償金額
      ，業經兩造陳明。而此部分尚有十萬元被告尚未支付，亦為被告所不爭執，是
      原告此部分十萬元之請求，洵屬正當，應予准許。
（二）精神慰撫金部分：按人之身體、健康固為無價。然慰藉金之賠償既以人格權遭
      遇侵害，精神上受有痛苦，則其核給之標準固與財產上損害之計算不同，然非
      不可斟酌雙方身分資力與加害程度，及其他各種情形定之（最高法院五十一年
      台上字第二二三號判例要旨參照）。本院衡以原告為高職畢業，被害時從事司
      機工作，每月收入三萬五千元至四萬元，被告為高職畢業，現從事有線電視公
      司外務接線工作，每月收入三萬元左右，兩造為堂兄弟（註：原告為堂兄弟）
　　　，被告竟因細故即持鐵棒故意毆打原告，原告因之左眼視力嚴重受損（僅餘０
      ．一，此有診斷證明書可稽），無從再為原從事司機之工作，是被告之侵害情
      節頗為重大等情狀，認為原告之精神上損害應與三十萬元之慰撫金為相當。
四、綜上說明，從而原告依民法第一百八十四條第一項前段、第一百九十三條第一項
    （增加生活上之需要）、第一百九十五條第一項之規定，請求被告給付醫療費用
    、減少勞動能力之損失（十萬元）及精神慰撫金（三十萬元）合計四十萬元，及
    自起訴狀繕本送達之翌日（即九十四年三月九日）起至清償日止，按年息百分之
    五計算之法定遲延利息，洵屬正當，應予准許，爰為判決如主文第一項所示。原
    告逾此部分之請求，於法無據，不應准許，應予駁回。
五、假執行之宣告：本判決原告勝訴部分未逾五十萬元，爰依民事訴訟法第三百八十
    九條第一項第五款規定，依職權為假執行之宣告，併依職權於原告勝訴部分，酌
    定相當之擔保金額，為被告得供擔保後免為假執行之宣告。至原告敗訴部分，其
    假執行之聲請，即失附麗，應併予駁回。
六、據上論結，本件原告之訴為一部有理由，一部無理由，依民事訴訟法第七十九條
    、第三百八十九條第一項第五款、第三百九十二條第二項，判決如主文。
中　　　華　　　民　　　國　　九十四　　年　　　三　　　月　　  三十  　日
                                  臺灣臺中地方法院民事第四庭
~B法　　　官　陳添喜
右為正本係照原本作成。
如對本判決上訴，須於判決送達後廿日內向本院提出上訴狀。
中　　　華　　　民　　　國　　九十四　　年　　　三　　　月　　  三十  　日
~B法院書記官
